---
title: "비정형_과제"
output:
  html_document:
    df_print: paged
  pdf_document: default
  word_document: default
---
<br></br>


## 개요

목표 : **수업시간에 한 것보다 더 높은 정확도를 기록**

시도해볼 것 
<br></br>
1. 다양한 feature들을 더 뽑을 예정<br></br>
2. rotationrate, userAcceleration 이외에 더 다른 feature를 사용할 예정
       
       
       
       

## 라이브러리 import
```{r setup, message = FALSE, warning = FALSE}
library(stringr)
library(dplyr)
library(moments)
library(tidyverse)
library(RWeka)

library(seewave)
library(fBasics)
library(signal)
library(pracma)

library(e1071)
library(pracma)
library(changepoint)
```





## 데이터 불러오기 및 함수정의

```{r}
path = 'C:/Users/student/Downloads/motion-sense-master/motion-sense-master/data/A_DeviceMotion_data/A_DeviceMotion_data'
setwd(path)

fls <- dir(path, recursive = TRUE) # 파일 리스트를 변수에 저장

for(f in fls){
  a <- file.path(str_c(path, "/", f)) # 파일경로를 풀 네임 경로로 만듬
  temp <- read.csv(a) # 파일읽기
  assign(f, temp) # f문자열에 객체를 할당함
}


# mag함수( x,y,z의 제곱을 다 더한다음 루트를 씌움 )
mag <- function(df, column){
  df[, str_c('mag', column)] <- 
    with(df, 
         sqrt(get(str_c(column, ".x"))^2 + get(str_c(column,".y"))^2 + get(str_c(column, ".z"))^2)) 
  return (df)
}

# mag_attitudet(위의 mag함수와 내용은 같은데 attitudet의 .이후의 변수명이 달라서 다르게 적용)
mag_attitudet <- function(df, column){
  df[, str_c('mag', column)] <- 
    with(df, 
         sqrt(get(str_c(column,".roll"))^2 + get(str_c(column,".pitch"))^2 + get(str_c(column, ".yaw"))^2)) 
  return (df)
}

# skewness 함수
skewnesss <- function(x){
  (sum((x-mean(x))^3)/length(x)) / ((sum((x-mean(x))^2)/length(x)))^(3/2)
}

# rss 함수
rss <- function(x) rms(x)*(length(x))^0.5

# mode 함수(최빈값)
modes <- function(v) {
  uniqv <- unique(v)
  uniqv[which.max(tabulate(match(v, uniqv)))]
}



HAR_total <- data.frame()

for(f in fls){
  temp <- get(f)
  HAR_total <- rbind(HAR_total, temp%>%mutate(exp_no = unlist(regmatches(f, gregexpr("[[:digit:]]+", f)[1]))[1], # har_total에 exp_no라는 변수를 추가(exp_no는 f에서 정수만 가져옴)
                                              id = unlist(regmatches(f, gregexpr("[[:digit:]]+", f)[1]))[2], # id를 추가하는데 정수만 추출해서 2번째 항목을 가져옴
                                              activity = unlist(str_split(f,"\\_"))[1])) # activity를 추가하는데 f에서 _를 기준으로 split해서 첫번째를 가져옴
}


HAR_total <- mag(HAR_total, "userAcceleration") # mag함수를 만들어놓은것에 useracc을 연산해서 har_total에 추가
HAR_total <- mag(HAR_total, "rotationRate") # mag함수를 만들어놓은것에roraion 연산해서 har_total에 추가
HAR_total <- mag_attitudet(HAR_total, "attitude") # mag함수와 같은데 attitudent의 .이후의 변수가 다르므로 다르게 적용

```

path를 정해주고 path에 있는 csv파일들을 전부 변수로 저장해줌.

"mag"라는 함수를 정의(x, y, z축 각각을 제곱후 합해줌 -> 이것을 루트를 씌움)
"mag_attitudet" 함수 정의(mag와 내용은 같음 -> attitudet변수들의 .이후의 변수명들이 다르므로 다르게 적용)
"skewness" 함수를 정의(통계학의 skewness의 정의를 이용)
"rss" 함수 정의(신호의 크기를 나타내는 rms에 데이터 갯수를 고려해서 신호크기를 맞춤)
"modes" 함수 정의(최빈값) :: 크게 의미는 없을듯함

HAR_total이라는 빈 데이터 프레임을 만든후 id, exp_no, activity를 추출후 변수로 넣어준다.
HAR_total에 있는 변수 userAcceleration, rotationRate 위에서 만든 mag함수를 넣어서 각 변수별로 mag값들을 변수로 넣어준다.<br></br>
HAR_total에 있는 변수 attitude 위에서 만든 mag_attitudet함수를 넣어서 각 변수별로 mag값들을 변수로 넣어준다.

attitudet의 경우 roll값은 x축을 기준으로 회전, pitch는 y축을 기준으로 회전, yaw는 z축을 기준으로 회전한다.

The roll,pitch,yaw of the device, in radians. -> 단위는 라디안인듯하다.(정확하게 어떤 수치인지는 모르겠다.)
[Apple developer 참고](https://developer.apple.com/documentation/coremotion/cmattitude)

각도와 회전에 관한 feature이므로 개별로 진행하는것보단 mag함수를 쓰는게 좋을듯하다.


## 통계특질에 대한 모델링

```{r}
set.seed(123456)

RF <- make_Weka_classifier("weka/classifiers/trees/RandomForest") # rweka에 있는 rf를 꺼내온다.

HAR_summary <- HAR_total %>% group_by(id, exp_no, activity) %>%
  summarize_at(.var = c("maguserAcceleration", "magrotationRate","gravity.x","gravity.y","gravity.z", "magattitude"), .funs = c(mean, min, max, sd, skewness))

HAR_summary_extend <- HAR_total %>% group_by(id, exp_no, activity)%>%
  summarise_at(.vars = c("maguserAcceleration", "magrotationRate","gravity.x","gravity.y","gravity.z","magattitude"),.funs = c(mean, min, max, sd, skewness, rms,rss,IQR, e1071::kurtosis, modes))
# mag연산한 feature들과 gravity x,y,z에 대한 mean, max, min, sd, skewness, rms, rss, IQR, kurtosis를 추출후 HAR_summary_extend에 저장

activity <- HAR_summary%>%ungroup()%>%select(c(colnames(HAR_summary)[str_detect(colnames(HAR_summary),"mag")],"activity")) # 정답변수로 만듬
HAR_summary_extend2 <- HAR_summary_extend %>% ungroup() %>% select(-c("id", "exp_no")) # HAR_summary_extend에서 id와 exp_no를 뺀다.


m <- RF(as.factor(activity)~., data = HAR_summary_extend2) # HAR_summary_extend2를 학습데이터로 삼고 rf를 돌려줌
e <- evaluate_Weka_classifier(m, numFolds = 10, complexity = TRUE, class = TRUE)


e
# 10-fold기준 정확도 93~94%

```


gravity는 mag를 쓰지않아도 특징이 잘 나타난다. <br></br> -> 굳이 mag를 쓰지않아도 되고 써도 성능향상이 미미할것으로 보임.<br></br>
id, exp_no, activity별로 mean, max, min, sd, skewness, rms, rss, IQR, kurtosis, modes를 x,y,z각각 구해주면 더 좋은 결과를 낼 수 있다.(중력센서이므로 x,y,z축에 대한 의미가 커보인다.)

10-fold기준으로 **93~94%**의 정확도를 보이고 있고 gravity x,y,z와 magattiuden를 추가하기전에는 86~89%사이의 정확도를 보였던것에 비하면 성능향상이 있다.


## Peak특질에 대한 모델링

```{r}
# 위에서 mag_attitude을 사용했으므로 여기에서도 사용
for (d in fls){
  f <- get(d) 
  f <- mag(f, "rotationRate") 
  f <- mag(f, "userAcceleration")
  f <- mag_attitudet(f, "attitude")
  assign(d, f)
}


peak_rslt <- data.frame()

# Peak들의 interval, max, min, std, mean, median, iqr을 구함
for (d in fls){
  f <- get(d)
  p <- findpeaks(f$magrotationRate, threshold = 4) # peak를 찾는데 magrotation에서 4이상인 값들을 p에 저장
  peak_rslt <- rbind(peak_rslt, data.frame(d, 
                                           f_n = ifelse(!is.null(p), dim(p)[1],0),
                                           p_interval = ifelse(!is.null(p), ifelse(dim(p)[1]>1, mean(diff(sort(p[,2]))),0),0),
                                           p_interval_std = ifelse(!is.null(p), ifelse(dim(p)[1]>2, std(diff(sort(p[,2]))),0),0), 
                                           p_mean = ifelse(!is.null(p), mean(p[,1]),0), 
                                           p_max = ifelse(!is.null(p), max(p[,1]),0),
                                           p_min = ifelse(!is.null(p), min(p[,1]),0),
                                           p_med = ifelse(!is.null(p), median(p[,1]),0),
                                           p_iqr = ifelse(!is.null(p), ifelse(dim(p)[1]>1, IQR(p[,1]),0),0),
                                           p_std = ifelse(!is.null(p), ifelse(dim(p)[1]>1, std(p[,1]),0),0)))
}


temp <- get(fls[1])
p_temp <- findpeaks(temp$magrotationRate, threshold = 4)

temp <- data.frame()

for (d in fls){
  f <- get(d)
  f <- f %>% select(magrotationRate, maguserAcceleration, magattitude)
  cfR <- crest(f$magrotationRate, 50)
  cfA <- crest(f$maguserAcceleration, 50)
  cfat <- crest(f$magattitude, 50)
  temp <- rbind(temp, data.frame(d, cfR = cfR$C, cfA = cfA$C, cfat$C)) # 여태까지 계산한것들을 temp에 rbind로 넣음
}


peak_final <- merge(peak_rslt, temp, by = "d") # temp에서 나온걸로 peak_rslt와 함침(peak_final)

id_f <- function(x){
  exp_no = unlist(regmatches(x, gregexpr("[[:digit:]]+", x)[1]))[1]
  id = unlist(regmatches(x, gregexpr("[[:digit:]]+",x)[1]))[2]
  activity = unlist(str_split(x,"\\_"))[1]
  
  return(cbind(exp_no,id, activity))
}


temp <- data.frame()
for (i in 1:nrow(peak_final)){
  temp <- rbind(temp, id_f(peak_final$d[i]))
}

peak_final2 <- cbind(peak_final, temp)

activity_peak <- peak_final2 %>% ungroup() %>% select(-d, -exp_no, -id)

m <- RF(as.factor(activity)~., data = activity_peak)
e <- evaluate_Weka_classifier(m, numFolds = 10, complexity = TRUE, class = TRUE)

e
# 약 69~70% 사이의 성능을 보임(전처리전(학교에서는 60%안밖이었음))

d <- merge(activity, activity_peak, by = "activity")

m <- RF(as.factor(activity)~., data = d)
summary(m)
e <- evaluate_Weka_classifier(m, numFolds = 10, complexity = TRUE, class = TRUE)


e
# 여기는 100%

```

peak에서는 통계특질에서 사용한 mag_attitude를 추가했다.
여러 peak값들중에서 IQR과 Median를 추가해줘서 성능을 향상시킴 10-fold기준 **60% -> 69~70%**
(여러통계치를 추출할수 있지만 그나마 성능향상의 도움이 되는 IQR, Median을 고름)

crest에서도 mag_attitude를 추가해줌.

즉, peak, crest에서 수업시간에 사용하지않은 attitude를 사용


## 변화분석 특질
```{r}
# 통계 특질에서도 magattitude를 사용했으므로 여기에서도 사용

ch_pt <- data.frame()

for (d in fls){
  f <- get(d)
  f <- mag(f, "rotationRate")
  f <- mag(f, "userAcceleration")
  f <- mag_attitudet(f, "attitude")
  rslt <- sapply(f %>% select(magrotationRate, maguserAcceleration, magattitude),cpt.mean) # mean의 변화를 체크
  rslt_cpts1 <- cpts(rslt$magrotationRate)
  rslt_cpts2 <- cpts(rslt$maguserAcceleration)
  rslt_cpts3 <- cpts(rslt$magattitude)
  
  rslt2 <- sapply(f %>% select(magrotationRate, maguserAcceleration, magattitude),cpt.var) # var의 변화를 체크
  
  rslt2_cpts1 <- cpts(rslt2$magrotationRate)
  rslt2_cpts2 <- cpts(rslt2$maguserAcceleration)
  rslt2_cpts3 <- cpts(rslt2$magattitude)
  
  rslt3 <- sapply(f %>% select(magrotationRate, maguserAcceleration,magattitude),cpt.meanvar) # meanvar 변화 체크
  rslt3_cpts1 <- cpts(rslt3$magrotationRate)
  rslt3_cpts2 <- cpts(rslt3$maguserAcceleration)
  rslt3_cpts3 <- cpts(rslt3$magattitude)
  ch_pt <- rbind(ch_pt, data.frame(d, 
                                   cp1 = length(rslt_cpts1), 
                                   cp2 = length(rslt_cpts2), 
                                   cp3 = length(rslt_cpts3),
                                   cp4 = length(rslt2_cpts1), 
                                   cp5 = length(rslt2_cpts2), 
                                   cp6 = length(rslt2_cpts3),
                                   cp7 = length(rslt3_cpts1), 
                                   cp8 = length(rslt3_cpts2),
                                   cp9 = length(rslt3_cpts3)))
}

# 수업시간과의 다른점은 attiude 변수가 추가 되어서 mean, var, meanvar의 cpts가 하나씩 추가 되었다는 점.


temp <- data.frame()
for (i in 1:nrow(ch_pt)){
  temp <- rbind(temp, id_f(ch_pt$d[i]))
}

ch_pt <- cbind(ch_pt, temp)

ch_pt2 <- ch_pt%>%ungroup()%>%select(-d, -exp_no, -id)

m <- RF(as.factor(activity)~., data = ch_pt2)
e <- evaluate_Weka_classifier(m, numFolds = 10, complexity = TRUE, class = TRUE)
e

# 성능체크 해보니까 약 50%의 성능이 나오고 있다.
```

변화분석에서는 magattitude를 더 사용했고 mean, var, meanvar의 cpts들이 하나더 추가 되었다.
추가적인 변수 생성없었을때는 학교기준 47%정도의 성능이 보였는데 지금은 **약 50%**정도의 성능이 나온다.

[changpoint 참고](https://cran.r-project.org/web/packages/changepoint/changepoint.pdf)를 했는데 mean, var, meanvar 3개만 제공되어서 추가적인 변수생성은 어려웠다.


## 모두 합치기
```{r}

## peak와 change point 합치기
peak_final3 <- merge(peak_final2, ch_pt, by = c("d","exp_no","id","activity"))

combined <- peak_final3%>%select(-d, -exp_no, -id)

m <- RF(as.factor(activity)~., data = combined)
e <- evaluate_Weka_classifier(m, numFolds = 10, complexity = TRUE, class = TRUE)
e
# 약 69~70%


## peak + change point + stat 합치기
combinde2 <- peak_final3%>%select(-d)
peak_final3 <- merge(combinde2, HAR_summary_extend, by = c("id", "exp_no", "activity"))
peak_final3 <- peak_final3%>%ungroup()%>%select(-exp_no, -id)

m <- RF(as.factor(activity)~., data = peak_final3)
e <- evaluate_Weka_classifier(m, numFolds = 10, complexity = TRUE, class = TRUE)


e
# 약 94~95%
```

peak와 change point를 합쳤을때는 성능이 **약 69~70%**가 나왔다. peak만 했을때도 69~70%였는데 change point를 합쳤다고해서 성능향상이 일어나는건 아닌거같다.

peak + change point + stat을 했을때는 **약 94~95%**의 성능이 나온다. 이거 역시 크게 성능이 올라간건 아니다.


## 이모저모

- 사실 데이터가 많아지고 모델이 점점 복잡해지는데 모두 다 합칠 필요가 있을까? 생각이 든다.
- 여러 feature를 추가해서 통계특질 우선적으로 뽑아내는게 데이터측면이나 모델측면에서 좋을듯하다. 
- 센서에 대해서 잘 몰라서 찾아보면서 진행하긴 했는데 센서들의 특성들을 잘알면 더 많은 특징들을 찾아낼 수 있고 더 좋은 성능을 낼 수 있을 듯 하다.